臺灣臺中地方法院刑事判決　　　　　　　　　　　　九十二年度易字第二九二號
　　公　訴　人　臺灣臺中地方法院檢察署檢察官
　　被　　　告　乙○○
右列被告因家庭暴力防治法之傷害案件，經檢察官提起公訴（九十二年度偵字一九○
八一號），本院判決如左：
    主  文
乙○○傷害人之身體，處罰金仟元，如易服勞役，以佰元折算壹日。扣案之紅色
塑膠尿桶壹只沒收之。
    事  實
一、乙○○與甲○○係屬旁系姻親（乙○○係甲○○之大嫂），具有家庭暴力防治法
    第三條第四款所定之家庭成員關係，渠二人平日共居一戶時即相處不睦，時常發
    生爭吵，乙○○、甲○○並常分別以「神經、敗家」、「老猴母」等詞相互辱罵
    對方，詎乙○○僅因心中不滿，於民國九十二年八月七日上午六時許，在臺中縣
    太平市○○路三八二號住處旁清洗屬其所有之紅色塑膠尿桶時，適甲○○外出返
    家之際，竟基於普通傷害之犯意，手持其正在清洗之前開尿桶一只揮打甲○○，
    致甲○○受有前胸部線狀紅腫外（挫）傷１０×２公分之傷害。
二、案經甲○○訴由臺中縣警察局霧峰分局報請臺灣臺中地方法院檢察署檢察官偵查
    起訴。
    理  由
一、訊據被告乙○○，固不否認其與告訴人甲○○係嫂叔關係，且有於上開時地清洗
    尿桶，惟矢口否認有何普通傷害之犯行，並辯稱：伊當日係以蹲姿清洗尿桶，適
    甲○○從外返家，從伊背後伸手，伊嚇一跳即持尿桶轉身，尿桶就碰觸甲○○之
    兩手，尿桶沒有碰到甲○○之胸部，伊見是甲○○就走了，後來伊與甲○○還一
    起外出倒垃圾云云。然查：右揭事實迭據告訴人於警詢、檢察官偵訊中及本院審
    理時均堅指不移，且互核相符，並有台新醫院九十二年八月七日中市衛醫院字第
    六七五號診斷證明書一紙（應診日期為九十二年八月七日）在卷可稽，復觀諸前
    揭診斷證明書所載告訴人係受有前胸部「線狀紅腫」外（挫）傷，衡情其所受傷
    勢應係遭「線形」異物揮擊所致，而本院審理時當庭勘驗被告庭呈扣案之尿桶，
    該尿桶係以紅色塑膠製成，質地堅硬，上外緣呈粗糙狀，依其上外緣係屬「線形
    」圓狀，質地堅硬並粗糙觀之，核與告訴人所受前揭傷勢相符。再佐以案發當日
    告訴人穿著日式Ｕ型薄汗衫乙節，業據告訴人於本院審理時當庭繪製草圖一紙附
    卷足參，經本院當庭提示該草圖後，被告亦坦認告訴人當日確實身穿其當庭繪製
    之衣著型式，則以告訴人當日身穿之日式Ｕ型薄汗衫，其質料顯屬輕薄，前胸尚
    有部分裸露在外，且告訴人所受前揭傷害與扣案尿桶之上外緣質地、形狀均無不
    合等各情參互印證，益徵告訴人之前胸部「線狀紅腫」外（挫）傷，確係遭被告
    以扣案尿桶之粗糙外緣揮擊所致無訛，是被告辯稱伊所持尿桶僅碰觸告訴人之手
    ，並未碰到其胸部云云，與實情不符，即難採信。至被告另辯稱：伊後來與告訴
    人尚有一起去倒垃圾乙節，雖為告訴人所是認，然此乃被告犯罪後發生之情事，
    與其是否曾為本件傷害犯行尚屬無涉，自難徒憑被告曾與告訴人一同倒垃圾之事
    實，資為其有利之認定，附此敘明。綜上各情，告訴人所受前揭傷害應係遭被告
    以扣案尿桶揮打所致，被告所為辯解，均屬事後圖卸之詞，顯不足採，本件事證
    明確，被告犯行洵堪認定。
二、被告乙○○係告訴人甲○○之大嫂，係屬旁系姻親關係，業經渠二人供承在卷，
    是渠二人間確為家庭暴力防治法第三條第四款所定之家庭成員無誤，先予敘明。
    是核被告乙○○所為，係犯刑法第二百七十七條第一項之普通傷害罪，屬家庭暴
    力防治法第二條第二項之家庭暴力罪。爰審酌被告係告訴人之大嫂，平日與告訴
    人相處不睦，年紀已逾七十歲，惟僅因一時失慮，而罔顧常倫為此次犯行，惟所
    造成之傷害尚屬輕微，犯罪之動機、目的、手段及被告犯罪後之態度等一切情狀
    ，量處如主文所示之刑，並諭知易服勞役之折算標準，以示警懲。
三、至扣案之紅色塑膠尿桶一個係被告供以犯傷害時所用之物，且係屬被告所有之物
    ，業據被告供承在卷，爰依刑法第三十八條第一項第二款之規定宣告沒收之。
據上論斷，應依刑事訴訟法第二百九十九條第一項前段，刑法第二百七十七條第一項
、第四十二條第二項、第三十八條第一項第二款，罰金罰鍰提高標準條例第一條前段
、第二條，判決如主文。
本案經檢察官丙○○到庭執行職務。
中      華      民      國    九十三    年      二      月     十一     日
                                臺灣臺中地方法院刑事第十三庭
                                    審判長法  官  許  旭  聖
                                          法  官  李  秋  娟
                                          法  官  陳  可  薇
右正本證明與原本無異。
如不服本判決，應於送達後十日內向本院提出上訴狀（須附繕本），上訴於
臺灣高等法院臺中分院。
                                          書記官
中      華      民      國    九十三    年      二      月     十一     日
附錄論罪科刑法條：
刑法第二百七十七條第一項
傷害人之身體或健康者，處三年以下有期徒刑、拘役或一千元以下罰金。
